---
title: "Projeto Fantasma - Comandos"
author: "Gabriel Leonardo Fadul"
date: "2023-11-23"
output: html_document
---
#ANÁLISE PARCIAL 1

#baixando e pegando os pacotes e banco de dados
```{r}
vendas<- read.csv("vendas.csv")
library(tidyverse)
library(lubridate)
```

#tema da estat
```{r}
cores_estat <- c("#A11D21", "#003366", "#CC9900", "#663333", "#FF6600", "#CC9966", "#999966", "#006606", "#008091", "#041835", "#666666")
theme_estat <- function(...) {
    theme <- ggplot2::theme_bw() +
        ggplot2::theme(
            axis.title.y = ggplot2::element_text(colour = "black", size = 12),
            axis.title.x = ggplot2::element_text(colour = "black", size = 12),
            axis.text = ggplot2::element_text(colour = "black", size = 9.5),
            panel.border = ggplot2::element_blank(),
            axis.line = ggplot2::element_line(colour = "black"),
            legend.position = "top",
            ...
        )

    return(
        list(
            theme,
            scale_fill_manual(values = cores_estat),
            scale_colour_manual(values = cores_estat)
        )
    )
}
```

#tirando os itens repetidos das vendas
```{r}
duplicadas <- vendas[duplicated(vendas$Unique.ID), ]
vendas<- vendas %>%
  distinct(Unique.ID, .keep_all = TRUE)
```

#tabela de freq com faturamento por categoria de roupa
```{r}
tabela <- vendas%>%
  filter(!is.na(Category))%>%
  filter(!is.na(Price))%>%
  group_by(Category)%>%
  summarize(Faturamento = sum(Price))%>%
  mutate(prop= round(100 * (Faturamento/sum(Faturamento)), 2))
```

#quadro resumo das categorias de roupa
```{r}
quadro_resumo <- vendas %>%
  filter(!is.na(Price))%>%
  filter(!is.na(Category))%>%
  group_by(Category) %>%
  summarize(Média = round(mean(Price),2),
            `Desvio Padrão` = round(sd(Price),2),
            `Variância` = round(var(Price),2),
            `Mínimo` = round(min(Price),2),
            `1º Quartil` = round(quantile(Price, probs = .25),2),
            Mediana = round(quantile(Price, probs = .5),2),
            `3º Quartil` = round(quantile(Price, probs = .75),2),
            `Máximo` = round(max(Price),2)) %>% t() %>% as.data.frame() %>%

xtable::xtable(quadro_resumo)
```

#faturamento mensal por categoria
```{r}
vendas <- vendas%>%
  filter(!is.na(Price))%>%
  filter(!is.na(Category))%>%
  filter(!is.na(Data.Venda))%>%
  mutate(data= mdy(Data.Venda))%>%
  mutate(mes= month(data, label = T, locale = "pt_BR"))

mensal <- vendas%>%
  group_by(mes, Category)%>%
  summarize(faturamento= sum(Price))%>%
  rename(categoria = Category)
mensal$categoria[mensal$categoria == "Kids' Fashion"] <- "Infantil"
mensal$categoria[mensal$categoria == "Men's Fashion"] <- "Masculino"
mensal$categoria[mensal$categoria == "Women's Fashion"] <- "Feminino"

```

#grafico de faturamento por categoria em cada mês
```{r}
ggplot(mensal) +
  aes(x = mes, y = faturamento , group = categoria, colour = categoria) +
  geom_line(size = 1) +
  geom_point(size = 2) +
  labs(x = "Mês", y = "Faturamento (em reais)", color = "Categoria") +
  theme_estat() + scale_y_continuous(limits = c(252,4000))
ggsave("grfc_AP1.png", width = 158, height = 93, units = "mm")
```

#Análise Parcial 2


#baixando e pegando os pacotes e banco de dados
```{r}
vendas<- read.csv("vendas.csv")
devolucao <- read.csv("devolução.csv")
```

```{r} 
library(tidyverse)
library(e1071)
```

#tema da estat
```{r}
cores_estat <- c("#A11D21", "#003366", "#CC9900", "#663333", "#FF6600", "#CC9966", "#999966", "#006606", "#008091", "#041835", "#666666")
theme_estat <- function(...) {
    theme <- ggplot2::theme_bw() +
        ggplot2::theme(
            axis.title.y = ggplot2::element_text(colour = "black", size = 12),
            axis.title.x = ggplot2::element_text(colour = "black", size = 12),
            axis.text = ggplot2::element_text(colour = "black", size = 9.5),
            panel.border = ggplot2::element_blank(),
            axis.line = ggplot2::element_line(colour = "black"),
            legend.position = "top",
            ...
        )

    return(
        list(
            theme,
            scale_fill_manual(values = cores_estat),
            scale_colour_manual(values = cores_estat)
        )
    )
}
```

#tirando os itens repetidos das vendas
```{r}
duplicadas <- vendas[duplicated(vendas$Unique.ID), ]
vendas<- vendas %>%
  distinct(Unique.ID, .keep_all = TRUE)
```

#faturamento por marca
```{r}
tabela <- vendas%>%
  filter(!is.na(Price))%>%
  filter(!is.na(Brand))%>%
  group_by(Brand)%>%
  summarize(Faturamento = sum(Price))%>%
  mutate(prop= paste(round(100 * (Faturamento/sum(Faturamento)), 2), "%"))
```

#boxplot variacao de preco por marca
```{r}
marcas <- vendas%>%
  filter(!is.na(Price))%>%
  filter(!is.na(Brand))
ggplot(marcas) +
  aes(x = Brand , y = Price) +
  geom_boxplot(fill = c("#A11D21"), width = 0.5) +
  stat_summary (fun = "mean", geom = "point", shape = 23, size = 3, fill = "white") +
  labs(x = "Marcas", y = "Preço (em reais)") +
  theme_estat ()
ggsave("grfc_AP2.png", width = 158, height = 93, units = "mm")
```

#histograma dos precos por marca
```{r}
ggplot (marcas) +
aes(x=Price) +
geom_histogram (colour ="white", fill="#A11D21", binwidth =7)+
facet_wrap(Brand ~.) +
labs(x="Preço (em reais)", y="Frequência") +
theme_estat(strip.text = element_text(size=12), strip.background = element_rect( colour ="black", fill="white"))
ggsave("grfc(2)_AP2.png", width = 158, height = 93, units = "mm")
```

#quadro medidas resumo dos preços por marca
```{r}
quadro <- marcas%>%
  group_by(Brand)%>%
  summarize(Média = round(mean(Price),2),
            `Desvio Padrão` = round(sd(Price),2),
            `Variância` = round(var(Price),2),
            `Mínimo` = round(min(Price),2),
            `1º Quartil` = round(quantile(Price, probs = .25),2),
            Mediana = round(quantile(Price, probs = .5),2),
            `3º Quartil` = round(quantile(Price, probs = .75),2),
            `Máximo` = round(max(Price),2)) %>% t() %>% as.data.frame() %>%
  mutate(V1 = str_replace(V1,"\\.",","))
```

#coeficientes de assimetria
```{r}
assimetria <- marcas%>%
  group_by(Brand)%>%
  summarise(assimetria = skewness(Price))
```

#Análise Parcial 3

#baixando e pegando os pacotes e banco de dados
```{r}
vendas<- read.csv("vendas.csv")
library(tidyverse)
library(conflicted)
conflict_prefer("filter", "dplyr")
```

#tema da estat
```{r}
cores_estat <- c("#A11D21", "#003366", "#CC9900", "#663333", "#FF6600", "#CC9966", "#999966", "#006606", "#008091", "#041835", "#666666")
theme_estat <- function(...) {
    theme <- ggplot2::theme_bw() +
        ggplot2::theme(
            axis.title.y = ggplot2::element_text(colour = "black", size = 12),
            axis.title.x = ggplot2::element_text(colour = "black", size = 12),
            axis.text = ggplot2::element_text(colour = "black", size = 9.5),
            panel.border = ggplot2::element_blank(),
            axis.line = ggplot2::element_line(colour = "black"),
            legend.position = "top",
            ...
        )

    return(
        list(
            theme,
            scale_fill_manual(values = cores_estat),
            scale_colour_manual(values = cores_estat)
        )
    )
}
```

#tirando os itens repetidos das vendas
```{r}
vendas<- vendas %>%
  distinct(Unique.ID, .keep_all = TRUE)
```

#dividir os bancos em masculino, feminino e unisex
```{r}
masc <- vendas%>%
  filter(!is.na(Category))%>%
  filter(!is.na(Color))%>%
  filter(Category == "Men's Fashion") 
fem <- vendas%>%
  filter(!is.na(Category))%>%
  filter(!is.na(Color))%>%
  filter(Category == "Women's Fashion")

unisex <- vendas%>%
  filter(!is.na(Category))%>%
  filter(!is.na((Color)))%>%
  filter(Category != "Kids' Fashion")
```

#grafico de setor das cores (masculino)
```{r}
pizza_masc <- masc %>% 
  group_by(Color) %>%
  summarise(Freq = n()) %>%
  mutate(Prop = round(100*(Freq/sum(Freq)), 2)) %>%
  arrange(desc(Color)) %>%
  mutate(posicao = cumsum(Prop) - 0.5*Prop)

ggplot(pizza_masc) +
  aes(x = factor(""), y = Prop , fill = factor(Color)) +
  geom_bar(width = 1, stat = "identity") +
  coord_polar(theta = "y") +
  geom_text(aes(x = 1.8, y = posicao, label = paste0(Prop, "%")),color = "black") +
  theme_void() +
  theme(legend.position = "top") +
  scale_fill_manual(values = cores_estat, name = 'Cor')
```

#gráfico setores das cores (feminino)
```{r}
pizza_fem <- fem %>% 
  group_by(Color) %>%
  summarise(Freq = n()) %>%
  mutate(Prop = round(100*(Freq/sum(Freq)), 2)) %>%
  arrange(desc(Color)) %>%
  mutate(posicao = cumsum(Prop) - 0.5*Prop)

ggplot(pizza_fem) +
  aes(x = factor(""), y = Prop , fill = factor(Color)) +
  geom_bar(width = 1, stat = "identity") +
  coord_polar(theta = "y") +
  geom_text(aes(x = 1.8, y = posicao, label = paste0(Prop, "%")),color = "black") +
  theme_void() +
  theme(legend.position = "top") +
  scale_fill_manual(values = cores_estat, name = 'Cor')
```

#gráfico de barras categoria por marca
```{r}
barras <- unisex %>%
  mutate(Category = case_when(
    Category %>% str_detect("Men's Fashion") ~ "Masculino", 
    Category %>% str_detect("Women's Fashion") ~ "Feminino")) %>%
  mutate(Color = case_when(
    Color %>% str_detect("Black") ~ "Preto", 
    Color %>% str_detect("Yellow") ~ "Amarelo",
    Color %>% str_detect("Blue") ~ "Azul", 
    Color %>% str_detect("White") ~ "Branco",
    Color %>% str_detect("Green") ~ "Verde", 
    Color %>% str_detect("Red") ~ "Vermelho"))%>%
  group_by(Category, Color) %>%
  summarise(freq = n()) %>%
  group_by(Color)%>%
  mutate(freq_relativa = round(100 * (freq/sum(freq)), 2))

colnames(barras)[colnames(barras) == "Color"] <- "Cor"
colnames(barras)[colnames(barras) == "Category"] <- "Categoria"
porcentagens <- str_c(barras$freq_relativa, "%") %>% str_replace("\\.", ",")
legendas <- str_squish(str_c(barras$freq, " (", porcentagens, ")"))

ggplot(barras) +
  aes(
    x = fct_reorder(Cor, freq_relativa, .desc = F), y = freq,
    fill = Categoria, label = legendas) +
  geom_col(position = position_dodge2(preserve = "single", padding = 0)) +
  geom_text(
    position = position_dodge(width = .9),
    vjust = -0.5, hjust = 0.5,
    size = 2.1
  ) +
  labs(x = "Cor", y = "Frequência") +
  theme_estat() 
ggsave("grfc_AP3.png", width = 158, height = 93, units = "mm")
```

#coeficiente de contigência V de Cramer + tabela das cores por categoria 
```{r}
library(vcd)
tabela_cont <- table(unisex$Color, unisex$Category)
cramer <- assocstats(tabela_cont)$cramer
cramer
tabela_cont
```

#Análise Parcial 4

#baixando e pegando os pacotes e banco de dados
```{r}
vendas<- read.csv("vendas.csv")
library(tidyverse)
library(conflicted)
conflict_prefer("filter", "dplyr")
```

#tema da estat
```{r}
cores_estat <- c("#A11D21", "#003366", "#CC9900", "#663333", "#FF6600", "#CC9966", "#999966", "#006606", "#008091", "#041835", "#666666")
theme_estat <- function(...) {
    theme <- ggplot2::theme_bw() +
        ggplot2::theme(
            axis.title.y = ggplot2::element_text(colour = "black", size = 12),
            axis.title.x = ggplot2::element_text(colour = "black", size = 12),
            axis.text = ggplot2::element_text(colour = "black", size = 9.5),
            panel.border = ggplot2::element_blank(),
            axis.line = ggplot2::element_line(colour = "black"),
            legend.position = "top",
            ...
        )

    return(
        list(
            theme,
            scale_fill_manual(values = cores_estat),
            scale_colour_manual(values = cores_estat)
        )
    )
}
```

#tirando os itens repetidos das vendas
```{r}
vendas<- vendas %>%
  distinct(Unique.ID, .keep_all = TRUE)
```

#grafico dispersao da avaliacao por preço
```{r}
vendas <- vendas%>%
  filter(!is.na(Rating))%>%
  filter(!is.na(Price))
ggplot(vendas) +
  aes(x = Price, y = Rating) +
  geom_point(colour = "#A11D21", size = 3, alpha = 0.3) + 
  labs(
    x = "Preço (em reais)",
    y = "Avaliação"
  ) +
  theme_estat()
ggsave("grfc_AP4.png", width = 158, height = 93, units = "mm")
```

#quadro medidas resumo
```{r}
quadro_resumoRating <- vendas %>% 
  summarize(Média = round(mean(Rating),2),
            `Desvio Padrão` = round(sd(Rating),2),
            `Variância` = round(var(Rating),2),
            `Mínimo` = round(min(Rating),2),
            `1º Quartil` = round(quantile(Rating, probs = .25),2),
            `Mediana` = round(quantile(Rating, probs = .5),2),
            `3º Quartil` = round(quantile(Rating, probs = .75),2),
            `Máximo` = round(max(Rating),2)) %>% t() %>% as.data.frame() %>% 
  mutate(V1 = str_replace(V1,"\\.",",")) 
xtable::xtable(quadro_resumoRating)

quadro_resumoPrice <- vendas %>% 
  summarize(Média = round(mean(Price),2),
            `Desvio Padrão` = round(sd(Price),2),
            `Variância` = round(var(Price),2),
            `Mínimo` = round(min(Price),2),
            `1º Quartil` = round(quantile(Price, probs = .25),2),
            Mediana = round(quantile(Price, probs = .5),2),
            `3º Quartil` = round(quantile(Price, probs = .75),2),
            `Máximo` = round(max(Price),2)) %>% t() %>% as.data.frame() %>% 
  mutate(V1 = str_replace(V1,"\\.",",")) 
xtable::xtable(quadro_resumoPrice)
```

#histogramas
```{r}
vendas <- vendas%>%
  filter(!is.na(Rating))%>%
  filter(!is.na(Price))
ggplot(vendas) +
  aes(x = Rating) +
  geom_histogram(colour = "white", fill = "#A11D21", binwidth = 0.2) +
  labs(x = "Avaliação", y = "Frequência Absoluta") +
  theme_estat()
ggsave("grfc(2)_AP4.png", width = 158, height = 93, units = "mm")

ggplot(vendas) +
  aes(x = Price) +
  geom_histogram(colour = "white", fill = "#A11D21", binwidth = 7) +
  labs(x = "Preço (em reais)", y = "Frequência Absoluta") +
  theme_estat()
ggsave("grfc(3)_AP4.png", width = 158, height = 93, units = "mm")

```

#assimetrias
```{r}
library(e1071)
assimetria_rating <- vendas%>%
  summarise(assimetria = skewness(Rating))
assimetria_price <- vendas%>%
  summarise(assimetria = skewness(Price))
```

#correlacao de pearson
```{r}
pearson <- cor(vendas$Rating, vendas$Price)
```

#Análise Parcial 5

#baixando e pegando os pacotes e banco de dados
```{r}
vendas<- read.csv("vendas.csv")
devolucao <- read.csv("devolução_atualizado.csv")
library(tidyverse)
library(conflicted)
conflict_prefer("filter", "dplyr")
```

#tema estat
```{r}
cores_estat <- c("#A11D21", "#003366", "#CC9900", "#663333", "#FF6600", "#CC9966", "#999966", "#006606", "#008091", "#041835", "#666666")
theme_estat <- function(...) {
    theme <- ggplot2::theme_bw() +
        ggplot2::theme(
            axis.title.y = ggplot2::element_text(colour = "black", size = 12),
            axis.title.x = ggplot2::element_text(colour = "black", size = 12),
            axis.text = ggplot2::element_text(colour = "black", size = 9.5),
            panel.border = ggplot2::element_blank(),
            axis.line = ggplot2::element_line(colour = "black"),
            legend.position = "top",
            ...
        )

    return(
        list(
            theme,
            scale_fill_manual(values = cores_estat),
            scale_colour_manual(values = cores_estat)
        )
    )
}
```

#tirando os itens repetidos das vendas
```{r}
vendas<- vendas %>%
  distinct(Unique.ID, .keep_all = TRUE)
```

#juntando os bancos
```{r}
x <- vendas%>%
  select(Brand, Unique.ID)
motivos <- left_join(x, devolucao, by = "Unique.ID")
motivos <- motivos%>%
  filter(!is.na(Motivo.devolução))%>%
  filter(!is.na(Brand))
```

#tabela simples
```{r}
tabela <- table(motivos$Brand, motivos$Motivo.devolução)
tabela
```

#agrupando por marca
```{r}
marcas <- motivos%>%
  filter(!is.na(Brand))%>%
  group_by(Brand, Motivo.devolução)%>%
  summarise(Freq = n())
```

#grafico pizza para cada marca
```{r}
marcas <- motivos%>%
  filter(!is.na(Brand))%>%
  group_by(Brand, Motivo.devolução)%>%
  summarise(Freq = n())%>%
  mutate(Prop = round(100*(Freq/sum(Freq)), 2)) %>%
  arrange(desc(Motivo.devolução)) %>%
  mutate(posicao = cumsum(Prop) - 0.5*Prop)

ggplot(marcas) +
  aes(x = factor(""), y = Prop , fill = factor(Motivo.devolução)) +
  geom_bar(width = 1, stat = "identity") +
  coord_polar(theta = "y") + facet_wrap(Brand ~.) +
  geom_text(aes(x = 1.8, y = posicao, label = paste0(Prop, "%")), color = "black", size = 2.1) +
  theme_void() +
  theme(legend.position = "top") +
  scale_fill_manual(values = cores_estat, name = 'Motivo das devoluções') 
ggsave("grfc_AP5.png", width = 158, height = 93, units = "mm")
```

#grafico de barras devolucao por marca
```{r}
barras <- motivos %>%
  group_by(Brand, Motivo.devolução) %>%
  summarise(freq = n()) %>%
  group_by(Motivo.devolução)%>%
  mutate(freq_relativa = round(100 * (freq/sum(freq)), 2))

colnames(barras)[colnames(barras) == "Brand"] <- "Marca"
colnames(barras)[colnames(barras) == "Motivo.devolução"] <- "Motivos"

porcentagens <- str_c(barras$freq_relativa, "%") %>% str_replace("\\.", ",")
legendas <- str_squish(str_c(barras$freq, " (", porcentagens, ")"))

ggplot(barras) +
  aes(
    x = fct_reorder(Marca, freq_relativa, .desc = F), y = freq,
    fill = Motivos, label = legendas) +
  geom_col(position = position_dodge2(preserve = "single", padding = 0)) +
  geom_text(
    position = position_dodge(width = .9),
    vjust = -0.5, hjust = 0.5,
    size = 1.5
  ) +
  labs(x = "Marca", y = "Frequência") +
  theme_estat() 
ggsave("grfc(2)_AP5.png", width = 158, height = 93, units = "mm")
```

#Análise Parcial 6 (extra)

#baixando e pegando os pacotes e banco de dados
```{r}
vendas<- read.csv("vendas.csv")
library(tidyverse)
library(conflicted)
conflict_prefer("filter", "dplyr")
```

#tema estat
```{r}
cores_estat <- c("#A11D21", "#003366", "#CC9900", "#663333", "#FF6600", "#CC9966", "#999966", "#006606", "#008091", "#041835", "#666666")
theme_estat <- function(...) {
    theme <- ggplot2::theme_bw() +
        ggplot2::theme(
            axis.title.y = ggplot2::element_text(colour = "black", size = 12),
            axis.title.x = ggplot2::element_text(colour = "black", size = 12),
            axis.text = ggplot2::element_text(colour = "black", size = 9.5),
            panel.border = ggplot2::element_blank(),
            axis.line = ggplot2::element_line(colour = "black"),
            legend.position = "top",
            ...
        )

    return(
        list(
            theme,
            scale_fill_manual(values = cores_estat),
            scale_colour_manual(values = cores_estat)
        )
    )
}
```
